【裁判字號】    95,訴,1346
【裁判日期】    951113
【裁判案由】    毒品危害防制條例
【裁判全文】
臺灣彰化地方法院刑事判決              95年度訴字第1346號
公  訴  人  臺灣彰化地方法院檢察署檢察官
被      告  甲○○
上列被告因違反毒品危害防制條例案件，經檢察官提起公訴（九
十五年度毒偵字第二六一七號），本院認有刑事訴訟法第二百七
十三條之一第一項之情形，而改依簡式審判程序判決如下：
    主  文
甲○○施用第一級毒品，累犯，處有期徒刑捌月。
    犯  罪  事  實
一、甲○○曾於民國（下同）九十年間，因違反毒品危害防制條
    例案件，經本院以九十一年度訴字第四一五號刑事判決判處
    有期徒刑七月、四月，應執行有期徒刑十月確定，入監執行
    ，業於九十三年一月三十日縮短刑期執行完畢。又其前因施
    用毒品案件，經本院以八十八年度毒聲字第四七八０號裁定
    移送觀察、勒戒後，認無繼續施用毒品之傾向，由臺灣彰化
    地方法院檢察署檢察官於八十八年十一月十日，以八十八年
    度毒偵字第一一八四號為不起訴處分確定；復於九十年間，
    又因施用毒品案件，經本院以九十年度毒聲字第四四０九號
    裁定移送觀察、勒戒後，認有繼續施用毒品之傾向，再由本
    院以九十一年度毒聲字第八０八號裁定移送戒治處所施予強
    制戒治一年，自九十一年四月二十九日起送臺灣雲林戒治所
    施以強制戒治，迄九十二年三月二十七日戒治期滿，此部份
    所犯刑事案件部分，則經本院以九十一年度訴字第四一五號
    刑事判決判處有期徒刑七月、四月，應執行有期徒刑十月確
    定（業已執行完畢）。詎其仍不知悔改，復基於施用第一級
    毒品海洛因之犯意，於九十五年四月十九日二十一時許，在
    其位於彰化縣二水鄉○○村○○路二二號之住所，以將第一
    級毒品海洛因摻入香煙內，點火加以吸食之方式，施用第一
    級毒品海洛因一次。嗣於九十五年四月二十一日十七時許，
    在彰化縣二水鄉大園村桃園巷四號內，為警查獲。
二、案經彰化縣警察局田中分局報請臺灣彰化地方法院檢察署檢
    察官偵查起訴，本院認有刑事訴訟法第二百七十三條之一第
    一項之情形，而改依簡式審判程序審理。
    理  由
一、按除被告所犯為死刑、無期徒刑、最輕本刑為三年以上有期
    徒刑之罪或高等法院管轄第一審案件者外，於刑事訴訟法第
    二百七十三條第一項程序進行中，被告先就被訴事實為有罪
    之陳述時，審判長得告知被告簡式審判程序之旨，並聽取當
    事人、代理人、辯護人及輔佐人之意見後，裁定進行簡式審
    判程序；除簡式審判程序及簡易程序案件外，第一審應行合
    議審判，刑事訴訟法第二百七十三條之一第一項、第二百八
    十四條之一分別定有明文。本件被告甲○○所犯係死刑、無
    期徒刑、最輕本刑為三年以上有期徒刑或高等法院管轄第一
    審案件以外之罪，並於本院行準備程序時就被訴事實為有罪
    之陳述，本院合議庭依前揭規定，經評議結果，裁定改由受
    命法官獨任行簡式審判程序，先予敘明。
二、上揭事實，業據被告甲○○於警詢中及本院行準備程序及審
    理時均坦承不諱，且其於九十五年四月二十一日為警查獲時
    所採取之尿液，經送鑑驗結果，確呈嗎啡陽性反應，此有彰
    化縣警察局田中分局委託檢驗尿液代號與真實姓名對照單及
    詮昕科技股份有限公司於九十五年五月十日所出具之濫用藥
    物尿液檢驗報告各一紙附卷可稽，足認被告之自白應與事實
    相符，洵堪採信。另查，被告曾前因施用毒品案件，經本院
    以八十掰年度毒聲字第四七八０號裁定移送觀察、勒戒後，
    認無繼續施用毒品之傾向，由臺灣彰化地方法院檢察署檢察
    官於八十八年十一月十日，以八十八年度毒偵字第一一八四
    號為不起訴處分確定；復於九十年間，又因施用毒品案件，
    經本院以九十年度毒聲字第四四０九號裁定裁定移送觀察、
    勒戒後，認有繼續施用毒品之傾向，再由本院以九十一年度
    毒聲字第八０八號裁定移送戒治處所施予強制戒治一年，自
    九十一年四月二十九日起送臺灣雲林戒治所施以強制戒治，
    迄九十二年三月二十七日戒治期滿，此部份所犯刑事案件部
    分，則經本院以九十一年度訴字第四一五號刑事判決判處有
    期徒刑七月、四月，應執行有期徒刑十月確定（業已執行完
    畢）等情，有不起訴處分書、判決書、臺灣高等法院被告前
    案紀錄表及臺灣彰化地方法院檢察署刑案資料查註紀錄表各
    一份在卷足憑，被告顯係於受強制戒治執行完畢釋放後，五
    年內再犯毒品危害防制條例第十條第一項之罪，依同條例第
    二十三條第二項規定，應依法論科。綜上所述，本件犯罪事
    證明確，被告前開犯行洵堪認定。
三、核被告所為，係犯毒品危害防制條例第十條第一項之施用第
    一級毒品罪。被告為施用毒品持有第一級毒品，其持有之低
    度行為應為施用之高度行為所吸收，不另論罪。次查被告行
    為後，刑法業於九十四年二月二日經總統以華總一義字第○
    九四○○○一四九○一號令修正公布，並於九十五年七月一
    日施行（下稱新刑法，修正前刑法下稱舊刑法），刑法施行
    法第一條之一亦於九十五年六月十四日經總統以華總一義字
    第○九五○○○八五一八一號令公布施行，參酌最高法院九
    十五年五月二十三日刑事庭第八次會議決議，新刑法第二條
    第一項之規定，係規範行為後法律變更所生新舊法律比較適
    用之準據法，於新刑法施行後，應適用新刑法第二條第一項
    之規定，為「從舊從輕」之比較。而被告行為後，新刑法第
    四十七條第一項規定「受徒刑之執行完畢，或一部之執行而
    赦免後，五年以內故意再犯有期徒刑以上之罪者，為累犯，
    加重本刑至二分之一」，與舊刑法第四十七條規定「受有期
    徒刑之執行完畢，或受無期徒刑或有期徒刑一部之執行而赦
    免後，五年以內再犯有期徒刑以上之罪者，為累犯，加重本
    刑至二分之一」不同，然依被告之前科紀錄（詳如後述），
    無論依修正前後刑法第四十七條之規定均構成累犯，因之，
    行為後之法律並無較有利於行為人，依刑法第二條第一項規
    定，自應適用行為時之法律即修正前刑法第四十七之規定，
    先予敘明。查本件被告曾於九十年間，因違反毒品危害防制
    條例案件，經本院以九十一年度訴字第四一五號刑事判決判
    處有期徒刑七月、四月，應執行有期徒刑十月確定，入監執
    行，業於九十三年一月三十日縮短刑期執行完畢等情，有臺
    灣彰化地方法院檢察署刑案資料查註紀錄表及臺灣高等法院
    被告前案紀錄表各一份附卷可稽，被告於受有期徒刑之執行
    完畢後，五年內再犯有期徒刑以上之罪，為累犯，應依修正
    前刑法第四十七條規定，加重其刑。爰審酌被告前曾有施用
    毒品罪行，經送觀察勒戒執行完畢釋放後，猶不知悔改，再
    施用毒品不輟，不僅戕害自身健康，更辜負國家將之視為病
    人，並施以長時間之戒治處遇之苦心，惟其對他人權益之侵
    害仍屬有限，於警詢中及本院行準備程序與審理時均已坦承
    犯行，暨其犯罪動機、目的、手段、僅施用毒品一次及其智
    識程度、生活狀況等一切情狀，量處如主文所示之刑。
據上論斷，應依刑事訴訟法第二百七十三條之一第一項、第二百
九十九條第一項前段，毒品危害防制條例第十條第一項、第二十
三條第二項，刑法第二條第一項前段、第十一條前段、修正前刑
法第四十七條，判決如主文。
本案經檢察官張尹敏到庭執行職務。
中    華    民    國    95    年    11    月    13    日
                  刑事第一庭          法  官  簡璽容
以上正本證明與原本無異。
如不服本判決，應於判決送達後十日內向本院提出上訴狀 (須附
繕本 )。
中    華    民    國    95    年    11    月    13    日
                                      書記官  陳錫威
附錄本案論罪科刑法條全文：
毒品危害防制條例第10條
施用第一級毒品者，處 6 月以上 5 年以下有期徒刑。
施用第二級毒品者，處 3 年以下有期徒刑。


司法院資訊處製作；財團法人民間司法改革基金會備份。
